臺灣高等法院刑事判決
108年度原上訴字第141號
上  訴  人  臺灣新竹地方檢察署檢察官                  
上  訴  人 
即  被  告  何達喬



指定辯護人  彭彥儒律師
(義辯律師)
被      告  黃睿杰



選任辯護人  洪惠平律師
(法扶律師)                                            
上列上訴人因被告等詐欺等案件，不服臺灣新竹地方法院107年
度原訴字第48號，中華民國108年10月18日第一審判決（起訴案
號：臺灣新竹地方檢察署107年度偵字第5499號、106年度偵字第
7904號），提起上訴，本院判決如下：
    主  文
上訴駁回。
    事  實
一、乙○○為成年人，擔任不詳詐欺集團收取車手頭贓款並將贓款
    上繳之「收水」工作，甲○○則為上開詐欺集團招募車手並擔
    任收取車手贓款之「車手頭」工作，甲○○應乙○○要求，於民
    國105 年5 月初，招募少年謝○佑（88年3 月生，姓名、年
    籍詳卷，業經臺灣桃園地方法院少年法庭另行審結）擔任向
    被害人收取詐得財物之取款車手。上開詐欺集團其他成員意
    圖為自己不法所有，基於三人以上共同冒用政府機關及公務
    員名義詐欺、行使偽造公文書之犯意聯絡，於105 年5 月24
    日下午2 時許起，先假冒「長庚醫院護理長」名義致電丙○○
    ，告知證件遭人盜用，再陸續假冒「臺北市警察局警官」、
    「臺北地檢署檢察官」等政府機關及公務員名義，致電丙○○
    ，佯稱其涉及詐欺集團案件，卻未到案說明，為避免淪為詐
    騙共犯，必須繳交所有名下帳戶款項存入公正帳戶監管云云
    ，使丙○○不疑有他而陷於錯誤，該詐欺集團成員即指示年籍
    不詳之成年男子，於105 年5 月25日下午2 時30分許，在臺
    中市北屯區松竹路舊社公園內；同年月26日上午9時45分許
    、下午1 時55分許，在上開公園內；同年6 月1 日上午11時
    6 分許，在臺中市北屯區僑孝街北新國中後門，向丙○○各收
    取現金新臺幣（下同）45萬元、55萬元、35萬元、50萬元（
    共185 萬元）得手，並將偽造之「台北地檢署公證部收據」
    公文書共4 份（上有偽造之「臺灣臺北地方法院檢察署印」
    印文各1 枚）分別交付與丙○○收執而行使之，足以生損害於
    丙○○及上開公務機關執行職務之公信力暨對於公文管理之正
    確性（檢察官起訴乙○○、甲○○此部分涉犯三人以上共同冒用
    政府機關及公務員名義詐欺取財罪及行使偽造公文書罪嫌，
    本院均不另為無罪之諭知，詳後述）；丙○○遭詐騙前揭185 
    萬元後，已發覺有異而報警，上開詐欺集團成員見丙○○持續
    受騙，即與乙○○、甲○○、少年謝○佑意圖為自己不法所有，
    基於三人以上共同冒用政府機關及公務員名義詐欺之犯意聯
    絡，由不詳詐欺集團成員，於105 年6 月16日上午9 時許，
    假冒「主任檢察官」致電丙○○，佯稱丙○○需將郵局帳戶餘額
    38萬元交付監管云云，丙○○遂佯裝答應並通報員警，乙○○遂
    以門號0000000000號行動電話撥打其請甲○○轉交、作為少年
    謝○佑犯本案所用之黑色ELIYA 行動電話1 支（含門號00000
    00000號SIM 卡1張）聯繫少年謝○佑向丙○○取款。少年謝○佑
    遂先依其他詐欺集團成員指示，至位於臺中市○○區○○路000 
    ○00號之統一超商收受列印偽造之監管金額38萬元、日期105
     年6月16日之「台北地檢署公證部收據」公文書1 份（上有
    偽造之「臺灣臺北地方法院檢察署印」印文1 枚），嗣於10
    5 年6 月16日下午1 時30分許，前往臺中市○○區○○街00號前
    ，欲向丙○○收取38萬元時，旋遭現場埋伏之員警當場查獲（
    少年謝○佑未及交付偽造之「台北地檢署公證部收據」公文
    書與丙○○）而未遂，且為警循線查悉上情。
二、案經臺灣臺中地方檢察署檢察官呈請臺灣高等檢察署檢察長
    核轉臺灣新竹地方檢察署檢察官暨同署檢察官簽分偵查起訴
    。
    理  由
壹、證據能力
一、按被告以外之人於審判外之陳述，經當事人於審判程序同意
    作為證據，法院審酌該言詞陳述或書面陳述作成時之情況，
    認為適當者，得為證據。當事人、代理人或辯護人於法院調
    查證據時，知有刑事訴訟法第159 條第1 項不得為證據之情
    形，而未於言詞辯論終結前聲明異議者，視為有前項之同意
    。刑事訴訟法第159 條之5 第1 項、第2 項分別定有明文。
    。經查，本判決所引用以下被告以外之人於審判外之陳述，
    迄本案言詞辯論終結前，公訴人、被告乙○○暨其辯護人及被
    告甲○○及其辯護人均未表示異議，本院審酌上開證據作成時
    ，並無違法或不當之情況，又均無證明力明顯過低之情形，
    因認上開證據方法均適當得為證據，依上揭規定，應均有證
    據能力。
二、本判決所引用其餘所依憑判斷之非供述證據，亦無證據證明
    係違反法定程序所取得，或其他不得作為證據之情形，且與
    本案待證事實間復具有相當關聯性，依刑事訴訟法第158 條
    之4 規定之反面解釋，亦均有證據能力。
貳、認定事實所憑證據及理由
一、上揭事實，業據被告乙○○於偵查中、原審及本院審理時坦承
    不諱（見臺灣新竹地方檢察署106 年度偵字第7904號卷，下
    稱偵卷，第133 頁至第135 頁、原審107 年度原訴字第48號
    卷，第128 頁反面至第130 頁，本院卷第218頁），被告甲○○於警詢時、偵查中及本院審理時（見臺灣桃園地方法院105
     年少調字第759 號卷，下稱桃院少調759 卷，第84頁至第9
    2頁、偵卷第113 頁至第115 頁反面、第133 頁至第135 頁
    ，原審卷第128 頁反面至第129 頁反面，本院卷第218頁）
    坦承不諱在卷，二人並供述一致，且與證人即告訴人丙○○於
    警詢時、偵查中及原審審理時就105年6月16日遭詐騙經過所
    述（見臺灣臺中地方法院105 年少調字第573 號卷，下稱中
    院少調573 卷，第17頁至第19頁、第29頁至第30頁反面，偵
    卷第19頁至第20頁、第114 頁至第115 頁反面，原審卷第11
    9 頁反面至第125 頁），證人即少年謝○佑於警詢時及少年
    法庭訊問時所述（見中院少調573 卷第9 頁至第13頁反面、
    第14頁至第15頁、第61頁反面至第63頁、桃院少調759 卷第
    5 頁至第7 頁、第22頁至第24頁、臺灣桃園地方法院105 年
    少調字第1079號卷，下稱桃院少調1079卷，第9 頁至第14頁
    、桃院少調759 卷第40頁至第42頁反面、第53頁至第58頁、
    第88頁至第90頁、第98頁至第99頁、偵卷第38頁至第39頁、
    第132 頁至第135 頁）均相符，並有小隊長蔡坤璋於105 年
    6 月16日製作之職務報告1 份（見中院少調573 卷第5 頁至
    第6頁）、偽造之「台北地檢署公證部收據」影本1 張（見
    桃院少調1079卷第76頁至第80頁）、告訴人之存摺內頁影本
    1 份（見桃院少調1079卷第30頁至第32頁）、少年謝○佑查
    獲過程照片4 張（見桃院少調1079卷第15頁）在卷可稽，足
    徵被告乙○○、甲○○前開任意性自白均與事實相符，均堪予採
    信。
二、綜上所述，本案事證明確，被告乙○○、甲○○上開犯行，堪以
    認定，均應依法論科。
參、論罪
一、核被告乙○○、甲○○所為，均係犯刑法第339 條之4 第2項、
    第1 項第1 款、第2 款之三人以上共同冒用政府機關及公務
    員名義詐欺取財未遂罪。
二、按共同正犯之成立，只須具有犯意之聯絡與行為之分擔，既
    不問犯罪動機起於何人，亦不必每一階段犯行，均經參與，
    且意思之聯絡不限於事前有協議，即僅於行為當時有共同犯
    意之聯絡者，亦屬之。其表示之方法，亦不以明示通謀為必
    要，即相互間有默示之合致，亦無不可。而共同實施犯罪行
    為之人，在合同意思範圍以內，各自分擔犯罪行為之一部，
    相互利用他人之行為，以達其犯罪目的者，即應對全部所發
    生之結果，共同負責，是共同正犯在犯意聯絡範圍內之行為
    ，應同負全部責任；又共同正犯之意思聯絡，原不以數人間
    直接發生者為限，即有間接之聯絡者，亦包括在內。如甲分
    別邀約乙、丙犯罪，雖乙、丙間彼此並無直接之聯絡，亦無
    礙於其為共同正犯之成立。現今詐欺集團參與人數眾多，分
    工亦甚縝密，為達詐欺取財之目的，復為隱匿日後犯罪所得
    ，防止遭查緝，自架設跨國遠端遙控電話或網路電話、機房
    管理、招募人員，至發送不實訊息、假冒醫療機關人員、銀
    行人員、偵辦刑案之公務員撥打電話實施詐騙、蒐集取得人
    頭帳戶、偽造文書資料、取贓分贓、上繳贓款等各階段參與
    之人，均係詐欺集團組成所不可或缺，彼此分工，均屬詐欺
    集團之重要組成成員。本案被告乙○○所分擔之收取車手頭贓
    款並上繳贓款之「收水」工作、被告甲○○所分擔之招募車手
    並收取車手贓款之「車手頭」工作，雖非詐欺取財行為之全
    程，然其所參與之行為，仍為詐欺集團取得被害人財物之全
    部犯罪計劃之一部分行為，而共同達成不法所有之犯罪目的
    ，應就詐欺取財犯行，共同負責。是被告乙○○、甲○○、少年
    謝○佑及其他詐欺集團成員間，就本案上開犯行，彼此間有
    犯意聯絡及行為分擔，均應論以共同正犯。又刑法第339 條
    之4 第1 項所列各款為詐欺罪之加重條件，如犯詐欺罪兼具
    數款加重情形時，因詐欺行為祇有一個，仍僅成立一罪，不
    能認為法規競合或犯罪競合，附此敘明。
三、按成年人教唆、幫助或利用兒童及少年犯罪或與之共同實施
    犯罪或故意對其犯罪者，加重其刑至2 分之1 ，兒童及少年
    福利與權益保障法第112 條第1 項前段定有明文。經查，被
    告乙○○於本案行為時係年滿20歲之成年人，少年謝○佑為88
    年3 月生，行為時係12歲以上未滿18歲之少年等情，有其等
    年籍資料附卷可考，是被告乙○○係成年人與少年共同實施犯
    罪，爰依兒童及少年福利與權益保障法（下稱兒少保障法）
    第112 條第1 項前段規定加重其刑。起訴書證據並所犯法條
    欄二、就被告乙○○部分漏未記載兒少保障法第112 條第1 項
    前段規定，應予補充，而被告甲○○行為時尚未滿20歲，非成
    年人，故不依兒少保障法予以加重，附此敘明。又被告乙○○
    、甲○○雖已著手於詐欺取財行為之實行，惟既未生犯罪之結
    果，而均屬未遂犯，應依刑法第25條第2 項規定，均減輕其
    刑，被告乙○○部分，因同時有刑罰加重減輕事由，故依刑法
    第71條第1 項之規定，先加後減之。
肆、不另為無罪諭知
一、公訴意旨另以：被告乙○○擔任不詳詐欺集團收取車手頭贓款
    並上繳贓款之「收水」工作，被告甲○○則擔任上開詐欺集團
    招募車手並收取車手贓款之「車手頭」工作，被告甲○○應被
    告乙○○要求，於105 年5 月初，招募少年謝○佑擔任向被害
    人收取詐得財物之取款車手。先由上開詐欺集團成員於105 
    年5 月24日下午2 時許起，假冒「長庚醫院護理長」名義致
    電告訴人丙○○，告知證件遭人盜用，再陸續假冒「臺北市警
    察局警官」、「臺北地檢署檢察官」等政府機關及公務員名
    義，致電告訴人，佯稱其涉及詐騙集團案件，卻未到案說明
    ，為避免淪為詐騙共犯，必須繳交所有名下帳戶款項存入公
    正帳戶監管云云，使告訴人不疑有他而陷於錯誤，被告乙○○
    即指揮調度年籍不詳之成年男子，於105 年5 月25日下午2 
    時30分許，在臺中市北屯區松竹路舊社公園內；同年月26日
    上午9 時45分許、下午1 時55分許，在上開公園內；同年6 
    月1日上午11時6 分許，在臺中市北屯區僑孝街北新國中後
    門，向丙○○各收取現金45萬元、55萬元、35萬元、50萬元（
    共185 萬元）得手，並將偽造之「台北地檢署公證部收據」
    公文書共4 份（上有偽造之「臺灣臺北地方法院檢察署印」
    印文各1 枚）分別交付與告訴人收執而行使之，足以生損害
    於告訴人及上開公務機關執行職務之公信力暨對於公文管理
    之正確性。因認被告乙○○、甲○○就此部分涉犯刑法第216條
    、第211 條之行使偽造公文書罪、同法第339 條之4 第1項
    第1 款、第2 款之三人以上共同冒用政府機關及公務員名義
    詐欺取財罪嫌等語。
二、按犯罪事實應依證據認定之，無證據不得認定犯罪事實；又
    不能證明被告犯罪者，應諭知無罪之判決，刑事訴訟法第15
    4 條第2 條、第301 條第1 項分別定有明文。再按刑事訴訟
    法第161 條第1 項規定：檢察官就被告犯罪事實，應負舉證
    責任，並指出證明之方法；因此，檢察官對於起訴之犯罪事
    實，應負提出證據及說服之實質舉證責任。倘其所提出之證
    據，不足為被告有罪之積極證明，或其指出證明之方法，無
    從說服法院以形成被告有罪之心證，基於無罪推定之原則，
    自應為被告無罪判決之諭知。
三、公訴意旨認被告乙○○、甲○○另涉犯此部分罪嫌，無非係以本
    案為同一詐欺集團之接續犯行為其主要論據。訊據被告乙○○
    、甲○○均堅決否認此部分犯行，並均辯稱：前面4次真的跟
    我無關等語。經查：
  ㈠上開詐欺集團成員於105 年5 月24日下午2 時許起，先以「
    長庚醫院護理長」名義致電告訴人，告知證件遭人盜用，再
    陸續假冒「臺北市警察局警官」、「臺北地檢署檢察官」等
    政府機關及公務員名義，致電告訴人，佯稱其涉及詐騙集團
    案件，卻未到案說明，為避免淪為詐騙共犯，必須繳交所有
    名下帳戶款項存入公正帳戶監管云云，使告訴人不疑有他而
    陷於錯誤，詐欺集團所屬之年籍不詳之成年男子，於105 年
    5 月25日下午2 時30分許，在臺中市北屯區松竹路舊社公園
    內；同年月26日上午9 時45分許、下午1 時55分許，在上開
    公園內；同年6 月1 日上午11時6分許，在臺中市北屯區僑
    孝街北新國中後門，向告訴人各收取現金45萬元、55萬元、
    35萬元、50萬元（共185 萬元）得手，並將偽造之「台北地
    檢署公證部收據」公文書共4 份（上有偽造之「臺灣臺北地
    方法院檢察署印」印文各1 枚）分別交付與告訴人收執之事
    實，業據證人即告訴人陳述在案，並有偽造之「台北地檢署
    公證部收據」影本4張（見桃院少調1079卷第76頁至第79頁
    ）及告訴人之存摺內頁影本1 份（見桃院少調1079卷第30頁
    至第32頁）在卷可憑，堪信為真，固可認定。
  ㈡查105 年5 月25日、26日、同年6 月1 日與告訴人碰面並向
    告訴人收取現金之人並非少年謝○佑乙情，迭據告訴人於警
    詢時、少年法庭訊問時陳述明確（見中院少調573 卷第30頁
    反面、桃院少調759 卷第41頁）。又本院審理中傳喚少年謝
    ○佑到庭證稱：105年6月16被警察抓那天是誰打電話給伊，
    伊不知道，伊是用工作機接的電話，工作機是甲○○轉交給伊
    。之前伊也有領過其他被害人的錢，但沒有用公文，當天是
    和丙○○拿第一次錢，之前並沒有聽過乙○○或甲○○談過告訴人
    丙○○的事。當天是工作機有人指示伊去查獲地向告訴人拿錢
    ，並指示伊去拿傳真公文，交給告訴人，但不是乙○○、甲○○
    等語。（見本院卷第201至205頁）則卷內尚乏證據可證105 
    年5 月25日、26日、同年6 月1 日與告訴人碰面並向告訴人
    收取現金之人係由被告乙○○指揮調度，或被告甲○○有何參與
    105 年5 月25日、26日、同年6 月1 日詐騙告訴人交付現金
    之具體行為，則被告乙○○、甲○○辯稱其2 人與上開詐欺集團
    所為105年5 月25日、26日、同年6 月1 日之詐欺取財及行
    使偽造公文書行為無關，均尚非無稽。
  ㈢揆諸現今之詐欺集團為求逃避查緝及為順利詐騙被害人，集
    團成員間多有分工之情形，除較為上層負責聯繫主導全局之
    主謀者外，尚有負責以打電話等方式詐騙被害人之成員，至
    現場負責取款、監視被害人之車手、司機等人及負責匯款至
    指定帳戶之匯款人或其他將款項交回詐欺集團者，而至現場
    負責取款、監視被害人之車手、司機或從事匯款、將款項交
    回詐欺集團者等相對較為外層之詐欺集團成員，對於該詐欺
    集團所有詐騙各該被害人之犯行，未必均有所知悉或認識，
    自難認對於每一被害人之詐騙情節均有所謂合同之意思，亦
    未必就各該詐騙被害人之犯行均有犯罪行為之分擔而有所參
    與，是應加以論罪者，自應限於對於詐騙各該被害人有所知
    悉或認識並有犯罪行為之分擔而有所參與之人，方應論以共
    同正犯之刑責；又少年謝○佑擔任取款車手工作、被告乙○○
    擔任「收水」工作、被告甲○○擔任「車手頭」工作，僅針對
    「本次」向被害人詐騙所得款項中分別取得3 ％、1 ％、1 ％
    為報酬，業據少年謝○佑於警詢時、被告乙○○於原審審理時
    、被告甲○○於警詢時及原審審理時供承明確（見桃院少調75
    9 卷第23頁、第86頁、桃院少調1079卷第10頁、原審卷第12
    9 頁反面），從而，其他車手向被害人詐騙之「他次」所得
    款項，「本次」之車手、「車手頭」、「收水」並無分取詐
    騙所得贓款3 ％或1 ％為報酬之可能，換言之，在上開詐欺集
    團中擔任車手、「車手頭」、「收水」角色之人，僅針對「
    本次」向被害人詐騙實際所得款項中可分取3 ％或1 ％作為報
    酬，「本次」出面取錢之車手，對於「他次」出面取錢之車
    手所詐得款項並無分取之權。又卷內並無任何證據證明被告
    乙○○、甲○○擔任105 年5 月25日、26日、同年6 月1 日向告
    訴人收取詐欺款項之車手之「車手頭」或「收水」，或有分
    得上揭款項，並無證據證明被告乙○○、甲○○就該詐欺集團詐
    騙告訴人丙○○之犯行知悉或居於主導地位。而本件詐騙集團
    交付告訴人之公文，前4次公文內容雖與本次內容相似，惟
    據證人即少年謝○佑證稱：其之前向其他被害人取款時，都
    沒有使用過詐騙公文，本次公文也非被告2人讓其去拿等語
    ，難認被告2人與少年謝○佑持有公文有關，或持有相似詐騙
    公文，則難憑告訴人均遭同一內容公文詐騙，即認前4次犯
    行均為被告2人所為。
四、綜上，被告乙○○、甲○○與該詐欺集團成員彼此間就上開於10
    5 年5 月25日、26日、同年6 月1 日對告訴人詐欺取財及行
    使偽造公文書犯行，並無證據可資證明有何犯意聯絡或行為
    分擔，自難認就此部分亦屬共同正犯。此部分本應為被告乙○○、甲○○無罪判決之諭知，然因公訴意旨認此部分與前開論
    罪科刑部分有接續犯之一罪關係，爰不另為無罪之諭知。
伍、駁回上訴之理由
一、原審以被告2人犯行罪證明確，引用刑法第339 條之4 第2項
    、第1 項第1 款、第2 款，兒少保障法第112 條第1 項前段
    等規定，並審酌被告乙○○、甲○○均正值青年，未能思尋正當
    途徑獲取所需，率而參與詐欺集團，非但侵害他人財產法益
    ，並嚴重危害社會信賴關係與治安，顯然欠缺法治及尊重他
    人財產權之觀念，行為殊值非難；惟念其等均坦承犯行之犯
    後態度，復參酌被告甲○○已與告訴人以40萬元調解成立，並
    已全額給付完畢，此有臺灣臺中地方法院調解程序筆錄1 份
    及被告甲○○庭呈之高雄銀行入戶電匯匯款回條影本1 紙在卷
    為憑（見原審卷第77頁至第78頁、第135 頁），並經告訴人
    當庭確認無訛（見原審卷第124頁至第124 頁反面、第127 
    頁反面），堪認被告甲○○已盡力彌補其過錯；兼衡其等犯罪
    動機、目的、素行、於集團內之分工角色及重要性；暨被告
    乙○○自述國中肄業之智識程度及入監前在電子工廠工作之生
    活狀況；被告甲○○自述高中畢業之智識程度及目前服志願役
    之生活狀況（均見原審卷第132 頁反面）等一切情狀，分別
    量處有期徒刑8月及6月，核其認事用法俱無違誤，量刑亦屬
    妥適。
二、檢察官上訴意旨以：依照被告乙○○、甲○○2人之陳述，本案
    詐騙集團及機房在大陸地區，被告乙○○擔任詐騙集團之掌機
    指揮，為臺灣地區總負責人也是聯絡指揮之人，負責招募被
    告甲○○等人擔任車手頭。而被告甲○○等車手頭會再去聯絡招
    募車手，並且依被告乙○○之指示轉交工作機、車資及報酬給
    各該取、領款車手，可知就本案詐騙集團犯行之分工而言，
    被告乙○○、甲○○參與都是比較高階的部分，旗下所對應之車
    手頭及車手應屬眾多，絕非其等所稱被告乙○○僅對應被告甲○○，被告甲○○僅對應少年謝○佑。被告乙○○又辯稱其擔任車
    手頭只有做「恐的」(即詐騙集團成員向被害人佯稱其子女
    在外與人有債務糾紛遭押走，須拿錢出來解決云云)，本案
    是唯一1次之例外云云，然依臺灣新竹地方法院107年度原訴
    字第76號刑事判決所載，被告乙○○於105年6月23日至27日間
    ，另犯三人以上共同冒用公務員名義詐欺取財罪，犯罪手法
    與本案類同，顯然被告乙○○上開辯陳不足採信。則以本案告
    訴人於105年5、6月間密集地遭同一詐騙集團騙取5次(4次既
    遂、1次未遂)，詐騙理由相同、犯行接續，且前4次及最後1
    次持以行使交付告訴人之偽造之「台北地檢署公證部收據」
    公文書，不論在格式、文字、印文內容及印章落款處均完全
    相同，應可確認參與這5次加重詐欺犯行之詐騙集團成員均
    為同一組人，僅取款車手為因應實際調度或有可能不同。是
    原判決認被告2人未參與前4次加重詐欺取財既遂之犯行，顯
    有違誤。又被告乙○○自102年起即有多次詐欺犯行，從一開
    始擔任車手到本案成為車手頭，所涉之犯罪情狀越趨嚴重，
    益徵其不知悔改，惡性非輕，且未與告訴人和解，表達其願
    盡力彌補告訴人損害之誠意，犯後態度不佳，原審僅諭知前
    揭刑度，實未充分評價被告乙○○行為惡性及犯罪所造成之損
    害，量刑難認允當。爰依法提起上訴，請求撤銷原判決，另
    為適當合法之判決。被告甲○○上訴意旨以：被告業已償還告
    訴人40萬元，請求准予易科罰金，或緩刑，被告若入監服刑
    則無法償還債務，請求適用刑法第59條減輕其刑等語。
三、經查：檢察官雖認被告乙○○、甲○○就告訴人丙○○前四次遭詐
    騙既遂部分，亦構成犯罪，惟按犯罪事實應以證據證明，本
    件告訴人前4次向詐騙集團收取之公文雖與本件相似，然證
    人即少年謝○佑證稱該公文並非被告2人交付，且卷內尚無積
    極證據可證該公文與被告2人有何相關聯，或有分得贓款，
    或有查獲其他車手指認被告2人，業如前述，自難以臆測方
    式遽論被告2人此部分犯行；又被告乙○○於108年12月31日曾
    與告訴人以30萬元為和解，有臺灣臺中地方法院106年度訴
    字第3554號和解筆錄在卷足參（見本院卷第225頁），難認
    其犯後態度惡劣，而告訴人雖以被告乙○○尚未賠付30萬元，
    而認其和解是詐騙，應加重刑度，惟被告乙○○目前在監執行
    ，有本院前案紀錄表在卷可參，除在監之工作津貼外，並無
    收入，而此部分告訴人既已取得民事之執行名義，嗣被告乙○○出所仍可請求法院追償其財產，是難以據此加重被告乙○○
    之刑度。至被告甲○○雖請求再為輕刑，惟按犯最重本刑為 5
     年以下有期徒刑以下之刑之罪，而受 6 個月以下有期徒刑
    宣告者，得易科罰金，刑法第41條第1項定有明文。被告甲○○涉犯刑法第339之4之罪，該罪之最高本刑為7年以下，故為
    不得易科罰金之罪，與宣告徒刑之長短無關，是原審雖宣告
    有期徒刑6月，仍不得易科罰金。查被告甲○○另有涉犯刑法
    第339條之4案件多次，經臺灣桃園地方檢察署檢察官以106
    年度少連偵字第216號、106年度偵字第12221號、12222號、
    第12223號起訴，目前以108年審原訴字第79號繫屬臺灣桃園
    地方法院審理中，有本院被告前案紀錄表在卷可參，堪認被
    告甲○○有多次參與詐騙犯行，並非一時失慮，而有一定之惡
    性，故仍有執行刑罰之必要，自不適合宣告緩刑。惟按「受
     6 月以下有期徒刑或拘役之宣告，不符第 1 項易科罰金之
    規定者，得依前項折算規定，易服社會勞動。」刑法第41條
    第3項定有明文，被告甲○○自得向執行機關聲請易服社會勞
    動，附此敘明。
四、綜上，本院經核原審判決已詳敘認定被告犯罪之證據及理由
    ，並無違反經驗法則、論理法則，而認檢察官及被告甲○○上
    訴意旨均不可採俱如前述，是上訴均無理由，應予駁回。
據上論斷，應依刑事訴訟法第368條，判決如主文。
本案經檢察官黃依琳提起公訴，檢察官黃嘉慧提起上訴，檢察官
蔡名堯到庭執行職務。
中　　華　　民　　國　　109 　年　　3 　　月　　25　　日
                  刑事第八庭    審判長法　官  陳世宗
                                      法　官  吳勇毅
                                      法　官  呂寧莉
以上正本證明與原本無異。
如不服本判決，應於收受送達後20日內向本院提出上訴書狀，其
未敘述上訴之理由者並得於提起上訴後20日內向本院補提理由書
（均須按他造當事人之人數附繕本）「切勿逕送上級法院」。
                                      書記官  賴資旻
中　　華　　民　　國　　109 　年　　3 　　月　　26　　日